# 合并报表中未实现利润抵减在建工程科目是否需要确认递延所得税资产

提问人：豆 cpa 时间：2022-08-23 17:09:03
求助陈版主：合并报表中，内部购销的未实现利润调减了在建工程，请问这种情况下，是否需要按照未实现利润金额确认递延所得税资产及递延所得税费用？后续在建工程转固计提折旧，递延所得税资产随着折旧的计提逐年转回吗？

回答人：chenyiwei
在内部交易买方（此处即在建工程业主）预计未来可获得足够多应纳税所得额，且该工程按计划进行（没有迹象表明将会发生重大的拖延，或者无法完工）的前提下，合并报表层面需对此类被抵销的涉及内部在建工程的未实现内部交易损益确认递延所得税资产并贷记递延所得税费用，后续待该在建工程转固后，通过折旧计提逐步转回该项暂时性差异。